---
title: "Maestría en Logística y Cadena de Suministro"
subtitle: "Situación actual de los alumnos"
author: "Julio César Ramírez Pacheco"
date: "13/10/2020"
output:
  rmdformats::readthedown:
    highlight: kate
    cards: false
---


```{r knitr_init, echo=FALSE, message=FALSE, warning=FALSE, cache=FALSE}
library(knitr)
library(dplyr)
library(rmdformats)
library(highcharter)
library(readxl)
library(kableExtra)
## Global options
options(max.print="75")
opts_chunk$set(echo=TRUE,
	             cache=TRUE,
               prompt=FALSE,
               tidy=TRUE,
               comment=NA,
               message=FALSE,
               warning=FALSE)
opts_knit$set(width=75)
```

# Maestría en logística y cadena de suministros

La maestría en logística y cadena de suministro forma parte del sistema de posgrado de la Universidad del Caribe. Desde su creación ha tenido cuatro generaciones con un total de $25$ alumnos. La siguiente tabla muestra los datos de los estudiantes y su situación y pertenencia a las generaciones.

```{r data, echo=FALSE, message=FALSE, warning=FALSE}
datosM <- read_excel("datos.xlsx")
names(datosM) <- c("No", "Matricula", "Estudiante", "Plan", "Generacion", "Estado", "Situacion", "Ingreso", "Historial")
datosM$Generacion[datosM$Generacion == "PRIMERA"] <- "Primera"
datosM$Generacion[datosM$Generacion == "TERCERA"] <- "Tercera"
datosM$Generacion[datosM$Generacion == "SEGUNDA"] <- "Segunda"
datosM %>% select(Estudiante, Generacion:Situacion) %>% kbl() %>% kable_paper("hover", full_width = F)
```


# Alumnos por generación

El siguiente gráfico muestra el número de estudiantes por generación de la maestría en logística y cadena de suministro (MLCS). Se puede notar que la primera generación ha sido la más numerosa y posteriormente en la tercera y cuarta se ha mantenido el número de estudiantes a por lo menos $6$.

```{r echo=FALSE}
dm <- datosM %>% group_by(Generacion) %>% summarise(Número = n()) 
dm <- dm[c(2,3,4,1),]
dm %>%  hchart("column", hcaes(x = Generacion, y = Número)) %>% hc_size(width = 600, height = 400) %>%
  hc_add_theme(hc_theme_ffx()) %>% hc_title(text = "Número de alumnos por generación") %>%  hc_subtitle(
    text = "Maestría en Logística y Cadena de Suministro") %>% hc_colors("#e76f51")

```
El estado de los alumnos de la maestría en logística y cadena de suministro es el siguiente:


```{r status, echo=FALSE}
datosM %>% group_by(Estado) %>% summarise(Número = n())  %>%  hchart("column", hcaes(x = Estado, y = Número)) %>% hc_size(width = 600, height = 400) %>%
  hc_add_theme(hc_theme_ffx()) %>% hc_title(text = "Estado de los alumnos MLCS") %>%  hc_subtitle(
    text = "Maestría en Logística y Cadena de Suministro") %>% hc_colors("#e76f51")
```

# Situación de estudiantes ante COVID-19

La pandemia por Covid-19 ha generado estragos en la economía de los estudiantes de la maestría MLCS, por lo que a continuación se muestra el número de estudiantes inscritos y en estado de baja temporal debido a los estragos que ha causado la pandemia por Covid-19.

```{r echo=FALSE}
datosM %>% filter(Generacion == "Cuarta") %>% select(Estudiante, Generacion:Situacion)  %>% group_by(Estado) %>% summarise(Número = n()) %>%  hchart("column", hcaes(x = Estado, y = Número)) %>% hc_size(width = 600, height = 400) %>%
  hc_add_theme(hc_theme_ffx()) %>% hc_title(text = "Estado de los alumnos MLCS / Covid-19") %>%  hc_subtitle(
    text = "Maestría en Logística y Cadena de Suministro") %>% hc_colors("#e76f51")

```

Es importante hacer notar que a todos los estudiantes se les notificó sobre el programa _Que nadie se quede fuera_ de la universidad del caribe pero aún así sólo se logró inscribir un estudiante a Otoño 2020. Se espera que durante el ciclo primavera 2021 éstos estudiantes retornen a la maestría en logística.

